【裁判字號】    99,易,241
【裁判日期】    990503
【裁判案由】    違反毒品危害防制條例
【裁判全文】
臺灣彰化地方法院刑事判決               99年度易字第241號
公  訴  人  臺灣彰化地方法院檢察署檢察官
被      告  甲○○
上列被告因違反毒品危害防制條例案件，經檢察官提起公訴（99
年度毒偵字第175號），本院以簡式審判程序判決如下：
    主    文
甲○○施用第二級毒品，累犯，處有期徒刑伍月，如易科罰金，
以新臺幣壹仟元折算壹日。
    犯罪事實
一、甲○○前於民國94年間因施用毒品案件，經依法院裁定送
    入觀察勒戒處所觀察勒戒，經評定認無繼續施用毒品傾向後
    ，於94年11月17日釋放，並由臺灣彰化地方法院檢察署檢察
    官以94年度毒偵字第5730號為不起訴處分確定。97年間因
    施用毒品案件，經本院以97年度斗簡字第42號判決判處有期
    徒刑2月確定；另因詐欺等案件，經本院以以97年度易字第
    631號判決判處有期徒刑4月、4月，應執行有期徒刑6月確定
    ，後與前開案件並經本院以97年度聲字第1983號裁定應執行
    有期徒刑7月確定；復因違反空氣污染防制法及竊盜等案件
    ，經本院以以97年度斗簡字第360號判決判處拘役59日、55
    日，應執行拘役100日確定；及因施用毒品案件，經本院以
    97年度斗簡字第376號判決判處有期徒刑4月確定；與前開案
    件接續執行後，於98年7月19日縮刑期滿執行完畢。詎猶不
    知悔改，復基於施用第二級毒品之犯意，於98年11月15日為
    警採尿前4日內某時許，在其友人位於彰化縣溪州鄉之住處
    內，以將第二級毒品甲基安非他命置於鋁箔紙上燒烤吸食煙
    氣之方式，施用第二級毒品甲基安非他命1次。嗣於98年11
    月15日晚間9時10分許，為警持臺灣彰化地方法院檢察署檢
    察官核發之強制到場許可書，帶至警局接受員警採尿送驗，
    經採其尿液送驗結果，呈現甲基安非他命代謝物之安非他命
    、甲基安非他命陽性反應，始查悉上情。
二、案經彰化縣警察局北斗分局報告臺灣彰化地方法院檢察署檢
    察官偵查起訴。
    理    由
一、本件被告甲○○所犯係死刑、無期徒刑、最輕本刑為3年以
    上有期徒刑以外之罪，其於準備程序中就被訴事實為有罪之
    陳述，經告知被告簡式審判程序之旨，並聽取公訴人及被告
    之意見後，本院合議庭認為適宜而裁定由受命法官獨任進行
    簡式審判程序，合先敘明。
二、訊據被告甲○○對於前開犯罪事實均坦承不諱，且被告於上
    揭時地經採集其尿液送驗結果，確呈現甲基安非他命代謝物
    之甲基安非他命陽性反應，此有詮昕科技股份有限公司出具
    之濫用藥物尿液檢驗報告、應受尿液採驗人尿液檢體採集送
    驗紀錄表、臺灣彰化地方法院檢察署檢察官強制到場（強制
    採驗尿液）許可書、列管毒品人口尿液檢體採集送驗紀錄表
    等件在卷可稽。足認被告自白與事實相符，堪可採信。又被
    告前於94年間因施用毒品案件，經依法院裁定送入觀察勒
    戒處所觀察勒戒，經評定認無繼續施用毒品傾向後，於94年
    11月17日釋放，並由臺灣彰化地方法院檢察署檢察官以94年
    度毒偵字第5730  號為不起訴處分確定。97年間因施用毒
    品案件，經本院以97年度斗簡字第42號判決判處有期徒刑2
    月確定；另因詐欺等案件，經本院以以97年度易字第631號
    判決判處有期徒刑4 月、4月，應執行有期徒刑6月確定，後
    與前開案件並經本院以97年度聲字第1983號裁定應執行有期
    徒刑7月確定；復因違反空氣污染防制法及竊盜等案件，經
    本院以以97年度斗簡字第360號判決判處拘役59日、55日，
    應執行拘役100日確定；及因施用毒品案件，經本院以97年
    度斗簡字第376號判決判處有期徒刑4月確定；與前開案件接
    續執行後，於98年7月19日縮刑期滿執行完畢等節，有臺灣
    高等法院被告前案紀錄表1份在卷可憑。綜上所述，本案事
    證明確，被告犯行堪以認定。
三、核被告所為，係犯毒品危害防制條例第10條第2項之施用第
    二級毒品罪。被告施用第二級毒品前持有第二級毒品之低度
    行為，應為其施用之高度行為所吸收，不另論罪。查，被告
    於97年間因施用毒品案件，經本院以97年度斗簡字第42號判
    決判處有期徒刑2月確定；另因詐欺等案件，經本院以以97
    年度易字第631號判決判處有期徒刑4 月、4月，應執行有期
    徒刑6月確定，後與前開案件並經本院以97年度聲字第1983
    號裁定應執行有期徒刑7月確定；復因違反空氣污染防制法
    及竊盜等案件，經本院以以97年度斗簡字第360號判決判處
    拘役59日、55日，應執行拘役100日確定；及因施用毒品案
    件，經本院以97年度斗簡字第376號判決判處有期徒刑4月確
    定；與前開案件接續執行後，於98年7月19日縮刑期滿執行
    完畢，有臺灣高等法院被告前案紀錄表1份在卷可稽，其於
    受有期徒刑執行完畢後5年以內，再故意犯本件有期徒刑以
    上之罪，為累犯，應依法加重其刑。爰審酌被告曾因施用毒
    品案件接受觀察勒戒處分，並曾因施用毒品案件，多次經法
    院判處罪刑確定，竟仍無視於毒品對於自身健康之戕害及國
    家對於杜絕毒品犯罪之禁令，猶施用毒品不輟，再為本案犯
    行；被告吸毒係戕害自己身心之行為及被告犯罪後尚能於本
    院審理中坦承犯行之態度等一切情狀，量處如主文所示之刑
    ，並諭知易科罰金之折算標準。
據上論斷，應依刑事訴訟法第273條之1第1項、第299條第1項前
段，毒品危害防制條例第10條第2項，刑法第11條前段、第47條
第1項、第41條第1項前段，判決如主文。
中    華    民    國    99    年    5     月    3     日
                        刑事第五庭    法  官  蔡家瑜
以上正本證明與原本無異。
如不服本判決應於收受判決後10日內向本院提出上訴書狀，並應
敘述具體理由；其未敘述上訴理由者，應於上訴期間屆滿後20日
內向本院補提理由書（均須按他造當事人之人數附繕本）「切勿
逕送上級法院」。
中    華    民    國    99    年    5     月    3     日
                                      書記官  陳秀鳳
附錄論罪科刑法條：
毒品危害防制條例第十條第二項：
施用第二級毒品者，處三年以下有期徒刑。

司法院資訊處製作；財團法人民間司法改革基金會備份。
